# 【请教陈版】【请教陈版】关于增值税及城建附加费的减免与退税会计处理问题

提问人：liyuan0815 时间：2020-01-10 14:57:43
1 、减免税处理：城建税及附加费的减免是否是直接负数冲减原来计提的部分，或直接借：负的税金及附加贷：-应交税费，不涉及“其他收益”科目；而增值税则需要借：应交税费-减免税，贷：其他受益，是这样吗？
2 、退税处理：城建税及附加税的退税，是否是直接冲减当期计提的税金及附加，即借银行存款，借负数税金及附加；增值税退税是贷“其他收益”科目吗？还是其他的处理？请教陈版主，谢谢。

回答人：chenyiwei
对应城建税及附加的减免或退税，首先要明确此处的退税是依据税法规定，还是依据当地政府的优惠政策。如果是前者，则不属于政府补助，直接冲减（或不计提）税金及附加；如果是后者，则属于政府补助，在收到款项时贷记其他收益。
增值税的减免或退税，除了税法明确规定的免税项目以外，均作为其他收益处理。

提问人：安好 时间：2020-01-11 08:20:44
追问一句，“如果是前者，则不属于政府补助，直接冲减（或不计提）税金及附加”，直接冲减与不计提这两种做法是都可以、还是有什么细节的区别？谢谢！

回答人：chenyiwei
税法直接规定免征的，直接不计提即可；如果要达到一定条件才能免征，或者在已经计提的情况下，新发布的税务规定明确免征的，应对前期的计提数予以冲回处理。